臺灣高雄地方法院刑事判決　　　　　　　　　　　　　　九十四年度易字第五四號
　　公　訴　人　臺灣高雄地方法院檢察署檢察官
　　被　　　告　甲○○
右列被告因違反毒品危害防制條例案件，經檢察官提起公訴（九十三年度毒偵字第六
八八九號），被告於本院準備程序進行中，就被訴事實為有罪之陳述，經本院告知簡
式審判程序意旨，並聽取公訴人及被告之意見後，合議庭裁定由受命法官獨任進行簡
式審判程序審理，本院判決如左：
    主  文
甲○○施用第二級毒品，累犯，處有期徒刑參月，如易科罰金，以參佰元折算壹日。
扣案之甲基安非他命壹包（驗後毛重零點參公克）沒收銷燬之。
    事  實
一、(一)甲○○前於民國（下同）八十七年間因施用第二級毒品甲基安非他命案件，經
    本院裁定送觀察、勒戒後，認無繼續施用毒品之傾向，再經臺灣高雄地方法院檢
    察署檢察官以八十七年度偵字第二一九三六號為不起訴處分確定。嗣於前開不起
    訴處分後五年內，再犯連續施用第二級毒品甲基安非他命案件，經臺灣屏東地方
    法院以八十八年毒聲字第二五七七號裁定送觀察、勒戒，因有繼續施用傾向，復
    經該院以八十八年度毒聲字第二七七八號裁定令入戒治處所施以強制戒治一年，
    並以八十九年度易字第六五號判處有期徒刑八月確定；嗣郭姿君經裁定停止戒治
    後，復於停止戒治付保護管束期間，施用第二級毒品甲基安非他命，再經臺灣屏
    東地方法院以八十九年度毒聲字第二九三七號裁定撤銷停止戒治（於八十九年十
    二月二十八日戒治期滿），並經本院以九十年度易字第二四四七號判處有期徒刑
    四月確定，前開二罪於九十年十一月二十六日入監執行，九十一年十一月二十一
    日縮短刑期執行完畢。(二)詎甲○○猶不知悔改，明知甲基安非他命係業經公告列
    為毒品危害防制條例第二條第二項第二款之第二級毒品，不得非法持有、施用，
    仍於前揭強制戒治執行完畢釋放後五年內之九十三年十一月七日某時，在高雄縣
    鳳山市灣頭南巷四八號租屋處，以將甲基安非他命粉末置入打破之電燈泡中，燒
    烤後吸食之方式，而施用第二級毒品甲基安非他命一次，嗣於九十三年十一月十
    日下午十五時三十分許，在高雄縣大寮鄉○○路上，因形跡可疑為警臨檢，當場
    扣得第二級毒品甲基安非他命乙包（驗後毛重零點三公克），因而發現上情。
二、案經高雄市政府警察局苓雅分局移送台灣高雄地方法院檢察署檢察官偵查起訴。
    理  由
一、本件被告甲○○所犯為死刑、無期徒刑或最輕本刑為三年以上有期徒刑以外之罪
    ，其於準備程序中就被訴事實為有罪之陳述，經法官告知簡式審判程序之旨，並
    聽取公訴人之意見後，依刑事訴訟法第二百七十三條之一第一項規定，合議庭裁
    定由受命法官獨任進行簡式審判程序，合先敘明。
二、右揭犯罪事實，業據被告於本院審理中坦承不諱，且被告於九十三年十一月十日
    十六時五十分許同意為警採集之尿液（編號Ｆ九三七九八），經送請高雄市立凱
    旋醫院檢驗結果，確呈第二級毒品甲基安非他命之陽性反應，此有該院九十三年
    十二月六日濫用藥物尿液檢驗報告、高雄市政府警察局苓雅分局偵辦麻藥煙毒案
    件嫌疑人尿液採證代碼對照表各乙份在卷可稽（見偵查卷頁二十、二一）；另按
    「施用甲基安非他命後，其於尿液中排出之最長時限，受施用劑量、施用方式、
    個人體質及其代謝情況等因素影響，因個案而易，施用甲基安非他命一般可檢出
    之最長時間為甲基安非他命服用後一至五天」等情，有行政院衛生署管制藥品管
    理局九十一年八月二日管檢字第一Ｏ八四四三號函可查，足認被告上開自白乃與
    鑑定結果及醫學原理相符，堪信為真實。此外，自被告身上扣得之白色晶體一包
    ，經送驗後，確呈甲基安非他命陽性反應，亦有高雄醫學大學附設中和醫院檢驗
    報告一紙附卷足憑（偵查卷頁十五），是被告施用第二級毒品犯行，堪予認定。
三、按甲基安非他命係屬毒品危害防制條例第二條第二項第二款所稱之第二級毒品，
    是被告於前開時地，施用甲基安非他命一次之行為，係犯該條例第十條第二項之
    施用第二級毒品罪。被告持有第二級毒品甲基安非他命，嗣進而施用之，持有之
    低度行為應為施用之高度行為所吸收，不另論罪。又被告前因二次施用毒品案件
    ，分別經臺灣屏東地方法院及本院判處有期徒刑八月、四月確定，於九十一年十
    一月二十一日縮短期滿執行完畢，有臺灣高等法院被告全國前案紀錄表及臺灣高
    雄地方法院檢察署刑案資料查註紀錄表各乙份在卷可稽，其受有期徒刑之執行完
    畢後，五年以內再犯有期徒刑以上之本罪，為累犯，依法應加重其刑。爰審酌被
    告前已有施用毒品之不良素行，歷經觀察勒戒及強制戒治後，猶施用之，顯見其
    戒毒意志不堅，本不宜寬貸，惟念其施用毒品乃自戕一己之身體健康，對社會造
    成之危害尚非直接鉅大，且犯後終知能坦承犯行，態度良好，其尚有一名幼女交
    由婆婆扶養等一切情狀，量處如主文所示之刑，並諭知易科罰金之折算標準，以
    期自新。又查獲扣案之甲基安非他命一包（驗後毛重零點三公克），除毒品粉末
    外，其包裝袋因殘留有微量之甲基安非他命粉末，無法析離，亦應視同毒品，均
    應依毒品危害防制條例第十八條第一項前段規定，併予宣告沒收銷燬，至鑑驗耗
    用之甲基安非他命既已滅失，自毋庸宣告沒收銷燬。
據上論斷，應依刑事訴訟法第二百七十三條之一第一項、第二百九十九條第一項前段
，毒品危害防制條例第十條第二項、第十八條第一項前段，刑法第十一條、第四十七
條、第四十一條第一項前段，罰金罰鍰提高標準條例第二條，判決如主文。
本案經檢察官乙○○到庭執行職務。
中      華      民      國    九十四 　  年      一 　   月    三十一   日
                                    臺灣高雄地方法院刑事第七庭
                                        法  官  蔡川富
右正本證明與原本無異。
如不服本判決，應於收受送達後十日內向本院提出上訴書狀。
                                        書記官  邱秋珍
中      華      民      國    九十四  　 年      一  　  月    三十一　 日
附錄本案論罪科刑法條全文
毒品危害防制條例第十條第二項
施用第二級毒品者，處三年以下有期徒刑。
